ACORDAO-COMPLETO-2374144

ACÓRDÃO DE RELAÇÃO

ACÓRDÃO DE RELAÇÃO 13557/2019 ATA 41/2019 - PRIMEIRA CÂMARA

Acórdão 13557/2019-TCU-Primeira Câmara
Os Ministros do Tribunal de Contas da União, reunidos em sessão da Primeira Câmara, ACORDAM, por unanimidade, com fundamento nos arts. 1º, inciso V, e 39, inciso II, da Lei 8.443/1992, c/c o art. 143, inciso II, do Regimento Interno, em considerar legais para fins de registro os atos de concessão a seguir relacionados, bem como em mandar fazer as determinações adiante especificadas, de acordo com os pareceres emitidos nos autos:
1. Processo TC-Processo 012.495/2012-3 (PENSÃO CIVIL) 
	1.1. Interessados: Ana Maria Cruz Silveira Takar (XXX.569.778-XX) ; José Augusto de Vasconcelos Oliveira (XXX.467.668-XX) ; Walkiria Pierantoni Campos de Vasconcelos Oliveira (XXX.408.318-XX) 
	1.2. Órgão/Entidade: Superintendência Estadual do INSS - São Paulo/SP
	1.3. Relator: Ministro Benjamin Zymler
	1.4. Representante do Ministério Público: Procuradora-Geral Cristina Machado da Costa e Silva
	1.5. Unidade Técnica: Secretaria de Fiscalização de Pessoal (SEFIP) .
	1.6. Representação legal: 
1.7. Determinações/Recomendações/Orientações:
1.7.1. Determinar à Superintendência de Administração do Ministério da Fazenda no Estado de São Paulo, com fulcro nos arts. 71, inciso IX, da Constituição Federal e 6º, § 2º, da Resolução TCU 206/2007, que:
1.7.1.1. na hipótese de desconstituição das decisões judiciais obtidas pelos representantes dos Auditores Fiscais da Receita Federal nos autos dos Mandados de Segurança 35.490, 35.494 e 35.500, em trâmite no Supremo Tribunal Federal (STF) , faça cessar o pagamento do Bônus de Eficiência e Produtividade, previsto na Lei 13.464/2017, aos pensionistas Ana Maria Cruz Silveira Takar, José Augusto de Vasconcelos Oliveira e Walkiria Pierantoni Campos de Vasconcelos Oliveira, por incompatível com o art. 40, caput e §§ 1º, 3º, 4º e 18, da Constituição Federal, dada a expressa exclusão da vantagem, de caráter pro labore faciendo, da base de cálculo de contribuição previdenciária;
1.7.1.2. dê ciência do inteiro teor desta deliberação aos pensionistas mencionados no item anterior;
1.7.1.3. envie a esta Corte de Contas, no prazo de 30 (trinta) dias, por cópia, comprovante de que o sr. José Augusto de Vasconcelos Oliveira e as sras. Ana Maria Cruz Silveira Takar e Walkiria Pierantoni Campos de Vasconcelos Oliveira tiveram ciência desta deliberação.
	1.7.2. Determinar à Sefip que, consoante disposto no art. 6º, § 1º, inciso II, da Resolução TCU 206/2007, providencie a correção, no sistema Sisac, do campo "Código do Último Cargo" referente ao instituidor sr. João Silveira, utilizando, para tanto, a informação cadastrada no sistema Siape (cf. peça 19, p. 20) .

Primeira Câmara

Ana Maria Cruz Silveira Takar (XXX.569.778-XX); José Augusto de Vasconcelos Oliveira (XXX.467.668-XX); Walkiria Pierantoni Campos de Vasconcelos Oliveira (XXX.408.318-XX)

BENJAMIN ZYMLER

PENSÃO CIVIL (PCIV)

Secretaria de Fiscalização de Pessoal (SEFIP).